---
title: "HydroStorm – Auswertung Starkregenereignis"
date: "`r format(Sys.time(), '%d.%m.%Y %H:%M')`"
mainfont: Arial
sansfont: Arial
header-includes:
  - \usepackage{lscape}
  - \usepackage{fancyhdr}
  - \pagestyle{fancy}
  - \fancyhf{}
  - \fancyhead[R]{\includegraphics[height=0.9cm]{logo_hydrostorm.png}}
  - \fancyfoot[C]{\thepage}
  - \renewcommand{\headrulewidth}{0.4pt}
  - \setlength{\headheight}{30pt}
  - \fancypagestyle{plain}{\fancyhf{}\fancyhead[R]{\includegraphics[height=0.9cm]{logo_hydrostorm.png}}\fancyfoot[C]{\thepage}\renewcommand{\headrulewidth}{0.4pt}}
output:
  word_document:
    toc: false
    reference_docx: reference.docx
  pdf_document:
    toc: false
    latex_engine: xelatex
---

```{r setup, include=FALSE}
knitr::opts_chunk$set(
  echo = FALSE, warning = FALSE, message = FALSE,
  fig.width = 7, fig.height = 4, dpi = 200
)
library(ggplot2)
library(data.table)

# Für PDF Grafiken mit Unicode-fester Schrift rendern
if (knitr::is_latex_output()) knitr::opts_chunk$set(dev = "cairo_pdf")

# Saubere Tabellen: flextable für Word/HTML, kable+booktabs für PDF
show_table <- function(df) {
  if (knitr::is_latex_output()) {
    knitr::kable(df, booktabs = TRUE, linesep = "")
  } else if (requireNamespace("flextable", quietly = TRUE)) {
    ft <- flextable::flextable(df)
    ft <- flextable::theme_booktabs(ft)
    ft <- flextable::autofit(ft)
    flextable::fontsize(ft, size = 9, part = "all")
  } else {
    knitr::kable(df)
  }
}

# SRI-Tabelle einmal berechnen (in weiteren Chunks wiederverwendet)
sri_df <- tryCatch(
  hydro_sri_table(rep_result, rep_kostra, rep_durations),
  error = function(e) NULL
)
```

## Übersicht

```{r meta}
meta <- data.frame(
  Angabe = c("Ort", "Zeitraum", "RADKLIM-Produkt", "Auswertungsmodus",
             "Flächenaggregation", "Zeitreihen-Dauerstufe"),
  Wert   = c(
    rep_location,
    rep_period,
    rep_product,
    rep_area,
    rep_agg,
    paste0(rep_plot_dur, " min")
  ),
  stringsAsFactors = FALSE
)
show_table(meta)
```

## Maßgebende Einordnung (Starkregenindex)

```{r sri_box, results='asis'}
if (is.null(sri_df)) {
  cat("_Keine SRI-Einordnung möglich – bitte KOSTRA-Abgleich durchführen._\n")
} else {
  valid <- sri_df[!is.na(sri_df$sri) & sri_df$sri > 0, , drop = FALSE]
  if (nrow(valid) == 0) {
    cat("_Kein Starkregen: alle ausgewerteten Dauerstufen liegen unter der 1-jährlichen Niederschlagshöhe._\n")
  } else {
    im <- which.max(valid$sri)
    cat(sprintf("> **Maßgebender Starkregenindex: SRI %d** — %s  \n",
                valid$sri[im], sri_category(valid$sri[im])))
    cat(sprintf("> Maßgebende Dauerstufe: **%g min**  \n", valid$dauer_min[im]))
    cat(sprintf("> Beobachtete Niederschlagshöhe: **%.1f mm**  \n", valid$hN_obs[im]))
    cat(sprintf("> Erreichte Jährlichkeit: **%s**\n", valid$wiederkehr[im]))
  }
}
```

## Zeitreihe

```{r ts_plot}
p <- tryCatch(
  hydro_ts_plot(rep_result, rep_plot_dur, rep_product, rep_location),
  error = function(e) NULL
)
if (!is.null(p)) print(p)
```

## Dauerstufenvergleich HydroStorm vs. KOSTRA (mit SRI)

```{r kostra_plot}
p <- tryCatch(
  hydro_kostra_plot(rep_result, rep_kostra, rep_durations,
                    rep_kostra_T, rep_location, use_sri = TRUE),
  error = function(e) NULL
)
if (!is.null(p)) print(p)
```

## SRI-Einordnung je Dauerstufe

```{r sri_tab}
if (!is.null(sri_df)) {
  tt <- sri_df
  names(tt) <- c("Dauer [min]", "hN beob. [mm]", "erreichte Jährlichkeit", "SRI", "Kategorie")
  show_table(tt)
}
```

```{=latex}
\begin{landscape}
```

## KOSTRA-Niederschlagshöhen [mm]

```{r kostra_tab}
k <- tryCatch(data.table::as.data.table(rep_kostra), error = function(e) NULL)
if (!is.null(k)) {
  k <- k[typ == "HN"]
  if (nrow(k) > 0) {
    k[, value := round(value, 1)]
    wide <- data.table::dcast(k, dauer_min ~ T_Jahre, value.var = "value")
    data.table::setorder(wide, dauer_min)
    on <- names(wide); nn <- on
    nn[1] <- "Dauer [min]"
    if (length(on) > 1) nn[-1] <- paste0("T=", on[-1], " a")
    data.table::setnames(wide, on, nn)
    show_table(as.data.frame(wide))
  }
}
```

```{=latex}
\end{landscape}
```

---

*Erstellt mit HydroStorm. SRI-Methodik nach Schmitt et al. (2018). Die KOSTRA-Gegenüberstellung dient der orientierenden Plausibilisierung; für Planung und Gefahrenabwehr sind weitere Datengrundlagen heranzuziehen.*
